Inventaris van het archief van de Nederlandse Permanente Vertegenwoordiging bij de Verenigde Naties te New York, 1955-1974
Nationaal Archief, Den Haag
- Algemeen archief, I.
  - Verenigde Naties (VN), 999
    - Organen, 999.2
      - Economische en Sociale Raad, 999.23
        - Commissies, 999.232
          - Functionele commissies, 999.232.2
            - Rechten van de mens, 999.232.24
              - Stukken betreffende het United Nations Environment Program (UNEP)., 1968 - 1974; 1464-1476; 6 pakken en 7 omslagen
                - Vaststellen van de standplaats voor de zetel van het secretariaat voor leefmilieuzaken in Kenya. 1972, 1472
                - Samenwerking inzake de bescherming van het zeemilieu. 1972 - 1973, 1473
                - Samenstelling en kandidaturen. 1972 - 1974, 1474; pak
                - VN-fonds voor milieubescherming. 1972 - 1974, 1475
                - Zittingen van de beheersraad. 1973 - 1974, 1476
              - Stukken betreffende de voorbereiding van de conferentie van de VN over menselijke nederzettingen, gehouden te Vancouver van 31 mei - 11 juni 1976., 1973 - 1974; 1477-1478; 1 pak en 1 omslag
                - 1973 jan. - 1974 aug., 1477; pak
                - 1974 sep. -dec., 1478
            - Sociaal, 999.232.25
              - Stukken betreffende de Commissie voor sociale ontwikkeling., 1955 - 1974; 1479-1484; 4 pakken en 2 omslagen
                - Algemeen. 1955 - 1974, 1479-1482
                - 1955-1964, 1479
                - 1965-1967, 1480
                - 1968-1969, 1481
                - 1970-1974, 1482
                - Samenstelling en kandidaturen. 1965 - 1974, 1483; omslag
                - Interregional course in social planning, gehouden te Amsterdam van 23 maart - 9 mei 1970. 1969 - 1972, 1484; omslag
              - Stukken betreffende Social Welfare., 1957 - 1963; 1485; 1 omslag
              - Stukken betreffende conferenties inzake maatschappelijk werk., 1965 - 1974; 1486-1487; 1 pak en 1 omslag
                - Algemeen. 1965 - 1974, 1486; pak
                - Conferentie voor Europese ministers, gehouden te Den Haag van 22 - 26 augustus 1972. 1970 - 1972, 1487
              - Stukken betreffende het VN Trust Fund for Social Defence., 1966 - 1970; 1488; 1 omslag
              - Stukken betreffende het bejaardenbeleid., 1969 - 1973; 1489; 1 omslag
              - Stukken betreffende het jeugdbeleid., 1970 - 1974; 1490; 1 omslag
              - Stukken betreffende de instelling van het European Centre for Sociale Welfare, Training and Research., 1973 - 1974; 1491; 1 omslag
            - Rechtstoestand van de vrouw, 999.232.26
              - Stukken betreffende de Commissie voor de Rechtstoestand van de Vrouw., 1955 - 1974; 1492-1502; 4 pakken en 7 omslagen
                - Algemeen. 1955 - 1974, 1492-1495
                - 1955-1964, 1492; pak
                - 1965-1967, 1493; pak
                - 1968-1969, 1494; pak
                - 1970-1974, 1495; pak
                - Internationale kandidaturen en samenstellingen. 1955 - 1974, 1496-1497
                - 1955-1964, 1496
                - 1966-1974, 1497
                - Samenstelling van de Nederlandse delegatie. 1958 - 1962, 1498
                - Verslag van de dertiende zitting. 1959, 1499
                - Totstandkoming van een verdrag inzake huwelijkstoestemming, minimum leeftijd en registratie van huwelijken. 1964, 1500
                - Seminar inzake de rechtstoestand van de vrouw, gehouden te Helsinki van 1 - 14 augustus. 1967, 1501
                - Seminars inzake de status van vrouwen en familieplanning, gehouden in Turkije van 11 - 24 juli 1972 en in de Dominicaanse Republiek van 9 - 23 mei 1973. 1972 - 1973, 1502
              - Stukken betreffende de voorbereiding van het internationale jaar van de vrouw in 1975., 1973 - 1974; 1503; 1 omslag
            - Bevolking, 999.232.27
              - Stukken betreffende de Bevolkingscommissie., 1955 - 1974; 1504-1506; 3 omslagen
                - Algemeen. 1955 - 1974, 1504-1505
                - 1955-1964, 1504
                - 1965-1974, 1505
                - Samenstelling en kandidaturen. 1965 - 1973, 1506
              - Stukken betreffende de behandeling van bevolkingsvraagstukken., 1968 - 1974; 1507-1508; 2 pakken
                - 1968 jan. - 1971 juni, 1507
                - 1971 nov. - 1974 nov., 1508
              - Stukken betreffende de Committee on Housing, Building and Planning., 1968 - 1974; 1509-1512; 1 pak en 3 omslagen
                - Algemeen. 1968 - 1974, 1509-1510
                - 1968-1969, 1509
                - 1970-1974, 1510; pak
                - Voorbereiding van een seminar inzake building operations in low-cost houseconstruction. 1969 - 1970, 1511
                - Samenstelling en kandidaturen. 1970 - 1973, 1512
              - Stukken betreffende de voorbereiding van het Wereldbevolkingsjaar in 1974., 1971 - 1974; 1513; 1 omslag
              - Stukken betreffende het United Nations Fund for Population Activities (UNFPA)., 1971 - 1974; 1514-1518; 4 pakken en 1 omslag
                - Algemeen. 1971 - 1974, 1514-1515
                - 1971-1972, 1514
                - 1973-1974, 1515
                - Zittingen en herinstelling van het Program Consultative Committee. 1971 - 1973, 1516; omslag
                - Nederlandse bijdrage. 1971 - 1974, 1517
                - Projecten. 1971 - 1974, 1518
              - Stukken betreffende het symposium inzake bevolking en mensenrechten, gehouden te Amsterdam van 21 - 29 januari 1974., 1972 - 1975; 1519; 1 pak
              - Stukken betreffende de wereldbevolkingsconferentie, gehouden te Boekarest van 19 - 30 augustus 1974., 1973 - 1974; 1520-1522; 1 pak en 2 omslagen
                - Algemeen. 1973 - 1974, 1520; pak
                - Samenstelling en kandidaturen. 1973 - 1974, 1521
                - Bijeenkomst van niet-gouvernementele groepen en organisaties tijdens de wereldconferentie (Population Tribune). 1974, 1522
              - Stukken betreffende de oprichting van de International Habitat and Human Settlements Foundation (IHHSF)., 1974; 1523; 1 omslag
            - Verdovende middelen, 999.232.28
              - Stukken betreffende de Commissie Verdovende Middelen., 1957 - 1974; 1524-1528; 2 pakken en 3 omslagen
                - Algemeen. 1957 - 1974, 1524-1525
                - 1957-1964, 1524; pak
                - 1965-1974, 1525; pak
                - Verslagen. 1961, 1526
                - Kandidaturen en samenstellingen. 1962 - 1973, 1527-1528
                - 1962, 1527
                - 1971-1973, 1528
              - Stukken betreffende de aanstelling van mr. C.W.A. Schürmann bij het VN fonds voor drugsbestrijding., 1971 - 1972; 1529; 1 omslag
              - Stukken betreffende de kandidaturen voor de International Narcotics Control Board (INCB)., 1973; 1530; 1 omslag
        - Onderwerpen, 999.234
          - Stukken betreffende de onderwerpen die worden behandeld in de Economic and Social Council (ECOSOC)., 1954 - 1975; 1531-1870; 87 pakken, 250 omslagen en 3 stukken
            - Deelname van Nederland aan het Fellowshipprogram van de Technical Assistance Administration (TAA) van de VN. 1954 - 1956, 1531
            - Agrarische hervormingen. 1955, 1532
            - Internationale definitie van het begrip levensstandaard. 1955, 1533
            - Kalenderhervorming. 1955, 1534
            - Kartelwetgeving. 1955, 1535
            - Drugsbeleid. 1955 - 1956, 1536
            - Dwangarbeid. 1955 - 1956, 1537
            - Toename van het internationaal handelsverkeer. 1955 - 1956, 1538
            - Werkgelegenheid. 1955 - 1956, 1539
            - Special United Nations Fund for Economic Development (SUNFED). 1955 - 1957, 1540; pak
            - Verontreiniging van het zeewater. 1955 - 1957, 1541
            - Discriminatie in het onderwijs. 1955 - 1958, 1542
            - Alimentatie. 1955 - 1962, 1543
            - Status van staatlozen. 1955 - 1962, 1544
            - Conferenties over het voorkomen van misdaad en het behandelen van veroordeelden. 1955 - 1964, 1545
            - Conferenties over internationale handelsarbitrage. 1955 - 1964, 1546; pak
            - Vrijheid van voorlichting en persvrijheid. 1955 - 1964, 1547; pak
            - Bevolkingsaanwas en economische ontwikkeling. 1955 - 1965, 1548-1549
              - 1955-1964, 1548
              - 1965, 1549
            - Landhervorming. 1955 - 1965, 1550-1551
              - 1955-1964, 1550
              - 1965, 1551
            - Speciaal fonds voor het financieren van diverse projecten. 1955 - 1965, 1552-1567
              - Algemeen. 1957-1958, 1552; pak
              - Algemeen. 1959-1962, 1553; pak
              - Algemeen. 1963-1964, 1554
              - Algemeen. 1965, 1555
              - Visserij-project voor de Nederlandse Antillen. 1955 - 1957, 1556
              - Kandidaturen en samenstellingen. 1958 - 1963, 1557
              - Projecten in Suriname (operatie Sprinkhaan) en op de Nederlandse Antillen. 1959 - 1961, 1558; pak
              - Financiële bijdragen van diverse landen. 1959 - 1963, 1559
              - Verslagen. 1959-1962, 1560
              - Verslagen. 1965, 1561
              - Aanvragen projecten. 1960, 1562
              - Rhinoceros Beetle project (bestrijding van de klappertor in het gebied van de Stille Oceaan). 1961 - 1962, 1563
              - Visserij-project in het Caraïbisch gebied. 1961 - 1962, 1564
              - Gespecialiseerde organisaties. 1962, 1565
              - Project grondwaterbronnen in het kustgebied van Suriname. 1965, 1566; stuk
              - Technical assistance pledging conference. 1965, 1567
            - Afschaffing van de slavernij en slavenhandel. 1955 - 1966, 1568-1569
              - 1955-1964, 1568
              - 1965-1966, 1569
            - Handel in personen. 1955 - 1967, 1570-1571
              - 1955-1959, 1570
              - 1967, 1571
            - Hoge Commissariaat voor de Vluchtelingen. 1955 - 1967, 1572-1575
              - Algemeen. 1956-1963, 1572; pak
              - Algemeen. 1965-1967, 1573
              - Kandidaturen van diverse landen voor het lidmaatschap van de Uitvoerende Commissie van de Hoge Commissaris voor de Vluchtelingen. 1955 - 1961, 1574
              - Verkiezingen van een Hoge Commissaris. 1956 - 1964, 1575
            - Vluchtelingenvraagstuk. 1955 - 1967, 1576-1577
              - 1955, 1576
              - 1965-1967, 1577
            - Wereldeconomie. 1955 - 1973, 1578-1582
              - Algemeen. 1957-1964, 1578; pak
              - Algemeen. 1965-1968, 1579
              - Algemeen. 1969-1973, 1580
              - Verklaringen afgelegd door internationale vertegenwoordigers. 1955 - 1958, 1581
              - Conferenties. 1956 - 1958, 1582
            - Cartografie. 1955 - 1974, 1583-1584
              - 1955-1964, 1583
              - 1966-1974, 1584
            - Economische ontwikkeling van minder ontwikkelde landen. 1955 - 1975, 1585-1590
              - Algemeen. 1955-1963, 1585; pak
              - Algemeen. 1965, 1586
              - Financiering van de economische ontwikkeling. 1957 - 1961, 1587; pak
              - Ontwikkeling van de petroleumindustrie. 1960, 1588
              - Interregionale conferentie inzake de ontwikkeling van petrochemische industrieën in ontwikkelingslanden georganiseerd door het VN Centre for Industrial Development in samenwerking met de Technical Assistance Board (TAB) en de Economic Commission for Asia and the Far East (ECAFE). 1964, 1589
              - Nederlandse hulp. 1970 - 1975, 1590
            - Conferentie van de Technische Hulpcommissie in New York van 26 november - 4 december. 1956, 1591
            - Gebruik van kernenergie voor economische ontwikkeling. 1956, 1592
            - Gebruik van non-conventionele energiebronnen. 1956, 1593
            - Douaneformaliteiten. 1956 - 1958, 1594
            - Fiscale vraagstukken. 1956 - 1958, 1595
            - Instelling van de International Administrative Service bij de VN. 1956 - 1959, 1596
            - Voorlichting over de VN gegeven in het onderwijs in Nederland. 1956 - 1963, 1597
            - Wijzigingen van het verdrag uit 1949 inzake wegverkeer en verkeerstekens en -signalen. 1956 - 1963, 1598-1599
              - 1956, 1598
              - 1957-1963, 1599
            - Bijeenkomsten van de United Nations Relief and Works Agency for Palestine Refugees in the Near East (UNRWA). 1956 - 1965, 1600-1602
              - 1956, 1600
              - 1957-1960, 1601; pak
              - 1961-1965, 1602; pak
            - Technical Assistance Committee (TAC). 1956 - 1965, 1603-1605
              - Bijeenkomsten. 1956-1964, 1603
              - Bijeenkomsten. 1965, 1604
              - Kandidaturen en samenstellingen. 1957 - 1962, 1605
            - Community Development. 1956 - 1967, 1606-1607
              - 1956-1961, 1606
              - 1967, 1607
            - Technical Assistance Board (TAB). 1956 - 1970, 1608-1616
              - Algemeen. 1956 - 1962, 1608; pak
              - Nederlandse deelname. 1956-1958, 1609
              - Nederlandse deelname. 1965, 1610
              - Conferenties. 1957 - 1964, 1611; pak
              - Nederlands Nieuw-Guinea. 1959 - 1964, 1612
              - Suriname en de Nederlandse Antillen. 1959-1964, 1613; pak
              - Suriname en de Nederlandse Antillen. 1965, 1614
              - Basisovereenkomst. 1965, 1615
              - Verzoek van Malta om bijstand van een technisch adviseur bij het verlenen van concessies voor petroleumwinning. 1969 - 1970, 1616
            - Godsdienstige onverdraagzaamheid. 1956 - 1971, 1617-1619
              - Algemeen. 1956-1958, 1617
              - Algemeen. 1967, 1618
              - Conferentie van de Groep van 77 te Lima. 1971, 1619
            - Cacao. 1956 - 1973, 1620-1621
              - 1956-1963, 1620
              - 1965-1973, 1621; pak
            - Water Resource Development Policies. 1956 - 1973, 1622-1623
              - 1956-1964, 1622; pak
              - 1970-1973, 1623
            - Zelfbeschikking over natuurlijke rijkdommen en hulpbronnen. 1956 - 1974, 1624-1628
              - Algemeen. 1956-1963, 1624; pak
              - Algemeen. 1965-1968, 1625
              - Algemeen. 1970-1973, 1626; pak
              - Algemeen. 1974, 1627
              - Kandidaturen. 1971 - 1974, 1628
            - Food and Agriculture Organization (FAO). 1957, 1629
            - Behandeling van resoluties inzake de internationale handel. 1957 - 1963, 1630
            - Coördinatie Commissie. 1957 - 1968, 1631-1633
              - 1957-1959, 1631; pak
              - 1960-1964, 1632; pak
              - 1965-1968, 1633
            - Industrialisatie (United Nations Industrial Development Organization, UNIDO). 1957 - 1974, 1634-1647
              - Algemeen. 1957-1960, 1634
              - Algemeen. 1965, 1635
              - Algemeen. 1966-1967, 1636; pak
              - Algemeen. 1968-1970, 1637; pak
              - Algemeen. 1971 - 1973 juli, 1638
              - Algemeen. 1973 okt. - 1974, 1639; pak
              - Zittingen van de Ad Hoc Commissie inzake de VN Organisatie voor Industriële Ontwikkeling. 1960-1964, 1640; pak
              - Zittingen van de Ad Hoc Commissie inzake de VN Organisatie voor Industriële Ontwikkeling. 1966, 1641
              - Raad voor Industriële Ontwikkeling. Algemeen. 1967, 1642
              - Raad voor Industriële Ontwikkeling. Samenstelling en kandidaturen. 1966 - 1967, 1643; pak
              - Nederlandse bijdrage. 1966 - 1968, 1644
              - Symposium inzake industrialisatie te Athene van 29 november - 20 december. 1967, 1645; pak
              - Samenstelling en kandidaturen. 1968, 1646
              - Samenstelling en kandidaturen. 1971-1974, 1647; pak
            - Ontwikkelingen van het internationaal reisverkeer en toerisme. 1957 - 1974, 1648-1650
              - 1957-1963, 1648
              - 1965-1969, 1649
              - 1970-1974, 1650
            - Behandeling door de Tweede Commissie van het initiatief van de Sovjet-Unie tot oprichting van een internationale handelsorganisatie. 1958, 1651
            - Multilaterale compensatieprocedures georganiseerd onder auspiciën van de Economic Commission for Europe (ECE). 1958, 1652
            - Resolutie inzake onderzoek naar de belangrijkste tendensen in natuurwetenschappen en de verspreiding van de kennis en toepassing daarvan. 1958, 1653
            - Stimuleren van de internationale stroom van particulier kapitaal. 1958 - 1961, 1654
            - Voorkoming van discriminatie en bescherming van minderheden. 1958 - 1967, 1655-1657
              - Algemeen. 1958-1964, 1655; pak
              - Algemeen. 1965-1967, 1656; pak
              - Subcommissie inzake voorkoming van discriminatie en bescherming van minderheden. 1965 - 1966, 1657
            - International Development Association (IDA). 1958 - 1969, 1658-1660
              - 1958, 1658; stuk
              - 1959-1961, 1659
              - 1967-1969, 1660
            - Sociale situatie van de wereld. 1958 - 1974, 1661-1664
              - 1958, 1661
              - 1959-1961, 1662
              - 1965-1968, 1663
              - 1971-1974, 1664
            - Energiebronnen. 1959 - 1961, 1665
            - Mekong-project. 1959 - 1961, 1666
            - Huisvesting. 1959 - 1965, 1667
            - Lood en zink. 1959 - 1974, 1668-1670
              - 1959-1964, 1668; pak
              - 1965-1970, 1669; pak
              - 1971-1974, 1670; pak
            - Hulp aan nieuw onafhankelijke landen. 1960, 1671
            - Internationale economische samenwerking. 1960 - 1963, 1672
            - Hongersnoodbestrijding. 1960 - 1964, 1673
            - Wereldvoedselreserve. 1960 - 1964, 1674-1675
              - 1960-1961, 1674; pak
              - 1962-1964, 1675; pak
            - Tinconferenties. 1960 - 1965, 1676-1677
              - 1960, 1676
              - 1965, 1677
            - Doodstraf. 1960 - 1967, 1678-1679
              - 1960-1963, 1678
              - 1965-1967, 1679
            - Program for the provision of operational and executive personnel (OPEX). 1960 - 1970, 1680-1681
              - 1960-1964, 1680
              - 1965-1970, 1681
            - Ontwerp-verdrag inzake huwelijkstoestemming. 1961, 1682
            - Economische en sociale gevolgen van ontwapening. 1961 - 1963, 1683
            - Studiegroep inzake Planning of Economic Development. 1961 - 1963, 1684
            - Resoluties over patenten. 1961 - 1965, 1685-1686
              - 1961-1963, 1685
              - 1965, 1686
            - Nationale parken. 1961 - 1971, 1687-1688
              - 1961-1964, 1687
              - 1971, 1688
            - Decade of development II. 1961 - 1972, 1689-1698
              - Algemeen. 1961-1963, 1689
              - Algemeen. 1966, 1690
              - Algemeen. 1967, 1691
              - Algemeen. 1968, 1692
              - Algemeen. 1969, 1693; pak
              - Algemeen. 1970-1971, 1694; pak
              - Ontwerpresolutie. 1965, 1695
              - Vijfde en zesde zitting van het Voorbereidend Comité. 1970, 1696
              - Sociale en economische planning in ontwikkelingsplannen. 1970 - 1972, 1697
              - Deelname van de jeugd. 1971, 1698
            - Capital Development Fund. 1961 - 1974, 1699-1700
              - 1961-1964, 1699
              - 1965-1974, 1700; pak
            - Toepassing van wetenschap en technologie in belang van minder ontwikkelde landen. 1961 - 1974, 1701-1703
              - 1961-1964, 1701
              - 1965-1972, 1702; pak
              - 1973-1974, 1703; pak
            - Asielrecht. 1962, 1704
            - Economische conferentie in Caïro. 1962, 1705
            - Memo aan de Nederlandse minister van Buitenlandse Zaken over de conferentie Middle Level Manpower te San Juan inzake de opzet van een vrijwilligerscorps. 1962, 1706; stuk
            - Decentralisatie van economische en sociale activiteiten van de VN en versterking van de regionale economische commissies. 1962 - 1963, 1707
            - Onderzoeksinstituut voor sociale ontwikkeling. 1962 - 1964, 1708; pak
            - Inflatie. 1962 - 1965, 1709-1710
              - 1962 - 1965 jan. 05, 1709
              - 1965 jan. 21 - juni 08, 1710
            - Bijeenkomsten van de Commissie voor Wolfraam. 1962 - 1966, 1711-1712
              - 1962-1964, 1711
              - 1965-1966, 1712
            - Committee on Housing, Building and Planning. 1962 - 1967, 1713-1714
              - 1962, 1713
              - 1965-1967, 1714
            - Koffieconferenties en koffieovereenkomst. 1962 - 1969, 1715-1716
              - 1962-1964, 1715; pak
              - 1968-1969, 1716
            - Oprichting van ontwikkelingsbanken. 1962 - 1973, 1717-1721
              - Afrikaanse ontwikkelingsbank. 1962 - 1963, 1717
              - Aziatische Ontwikkelingsbank. 1966, 1718
              - Caraïbische ontwikkelingsbank. 1967 - 1970, 1719; pak
              - Inter-Amerikaanse Ontwikkelingsbank. 1968, 1720
              - Ontwikkelingsbank voor de zuidelijke regio in de Stille Oceaan. 1972 - 1973, 1721
            - Standaardisatie van aardrijkskundige namen. 1962 - 1974, 1722-1723
              - 1962-1964, 1722
              - 1965-1974, 1723
            - United Nations Conference on Trade and Development (UNCTAD). 1962 - 1974, 1724-1751
              - Algemeen. 1962-1963, 1724; pak
              - Algemeen. 1964 - 1965 jan., 1725; pak
              - Algemeen. 1965 feb. - 1966 dec., 1726; pak
              - Kandidaturen voor en samenstellingen van diverse subcommissies. 1963-1964, 1727; pak
              - Kandidaturen voor en samenstellingen van diverse subcommissies. 1965-1966, 1728; pak
              - Commissies. Speciale commissie met betrekking tot stemprocedures. 1964, 1729
              - Commissies. Committee on Invisibles and Financing. 1965 - 1969, 1730
              - Commissies. Samenstelling en kandidaturen van de Committee on Commodities. 1965 - 1971, 1731
              - Commissies. Scheepvaartcommissie. 1965 - 1972, 1732
              - Commissies. Committee on Manufactures. 1966 - 1967, 1733
              - Samenstelling van de Nederlandse delegatie. 1965 - 1966, 1734
              - Overeenkomst inzake doorvoerhandel door landen zonder zeekust. 1965 - 1967, 1735
              - Secretariaatsaangeledenheden. 1965, 1736
              - Secretariaatsaangeledenheden. 1966-1969, 1737
              - Secretariaatsaangeledenheden. 1970-1974, 1738
              - Wereldhandelsconferenties. Samenstelling en kandidaturen van de delegaties. 1965 - 1973, 1739; pak
              - Wereldhandelsconferenties. UNCTAD II te New Delhi van 1 februari - 29 maart. 1968, 1740
              - Wereldhandelsconferenties. UNCTAD III te Santiago de Chile van 13 april - 21 mei 1972. 1971 - 1973, 1741
              - Wereldhandelsconferenties. UNCTAD IV te houden te Nairobi in mei of juni 1976. 1974, 1742
              - Bezoek van de deelnemers aan het Inter-Regional Seminar on Containerisation and Other Unitised Methods for the Inter-Modal Movement of Freight aan de haven van Rotterdam en Europoort van 18 - 19 mei. 1967, 1743
              - Ministeriële bijeenkomst te Algiers van 10 - 25 oktober ter voorbereiding op UNCTAD II. 1967, 1744
              - Zittingen van het bestuur en de samenstelling daarvan. 1967 - 1973, 1745
              - Begrotingsaangelegenheden. 1970, 1746
              - Preferenties ten gunste van ontwikkelingslanden. 1970 - 1972, 1747
              - Studie inzake private foreign investments. 1971 - 1973, 1748
              - Symposium inzake ontwikkelingsstrategie gehouden te Den Haag van 19 - 21 januari 1972. 1971 - 1973, 1749
              - Handvest economische rechten en verplichtingen van staten. 1972 - 1974, 1750; pak